【裁判字號】    95,抗,1373
【裁判日期】    950929
【裁判案由】    假扣押
【裁判全文】
臺灣高等法院民事裁定                  95年度抗字第1373號
    抗  告  人  乙○○
                甲○○
上列抗告人因與臺灣新光商業銀行股份有限公司間假扣押事件，
對於中華民國95年6月15日臺灣板橋地方法院95年度裁全字第664
5號裁定提起抗告，本院裁定如下：
    主  文
原裁定廢棄。
相對人臺灣新光商業銀行股份有限公司於原法院之聲請駁回。
聲請及抗告訴訟費用由相對人臺灣新光商業銀行股份有限公司負
擔。
    理  由
一查系爭借款之貸與人原為誠泰商業銀行，而誠泰商業銀行經行
  政院金融監督管理委員會許可於94年10月6日與臺灣新光商業
  銀行合併，以臺灣新光商業銀行為消滅銀行，誠泰商業銀行為
  存續銀行，並於合併後更名為臺灣新光商業銀行，有行政院金
  融監督管理委員會94年11月7日金管銀(六)字第0940028893號函1
  件附於原審卷可稽。是相對人臺灣新光商業銀行股份有限公司
  主張其為系爭借款之貸與人，即無不合。
二本件相對人主張抗告人乙○○於民國94年12月14日邀抗告人甲
  ○○向其借款，惟自95年4月14日即未依約攤還本息，其債務
  已視為全部到期，計積欠新台幣（下同）454,011元，因恐日
  後有難以執行之虞，而聲請就抗告人之財產於454,011元之範
  圍內予以假扣押。原法院裁定命相對人以151,000元供擔保後
  ，得對抗告人之財產在454,011元之範圍假扣押。抗告人不服
  ，乃抗告前來。
三按債權人就金錢請求或得易為金錢請求之請求，欲保全強制執
  行者，得聲請假扣押；假扣押，非有日後不能強制執行或甚難
  執行之虞者，不得為之；請求及假扣押之原因，應釋明之，民
  事訴訟法第522條第1項、第523條第1項、第526條第1項分別定
  有明文。又92年2月7日修正公布、同年9月1日施行之民事訴訟
  法第526條第2項已將「債權人雖未為前項釋明，如就債務人所
  應受之損害已供法院所定之擔保者，得命為假扣押」之規定修
  正為「前項釋明如有不足，而債權人陳明願供擔保或法院認為
  適當者，法院得定相當之擔保，命供擔保後為假扣押」，以與
  同條第1項：「請求及假扣押之原因，應釋明之」之規定相呼
  應，是假扣押之原因，債權人如未先為釋明，縱就債務人所應
  受之損害供法院所定之擔保者，亦不得命為假扣押，必因釋明
  而有不足，並經債權人陳明願供擔保或法院認為適當者，始得
  命供擔保後為假扣押。查本件相對人雖於原法院假扣押聲請狀
  陳明：「願供擔保以代假扣押之原因之釋明」云云，惟就何以
  其債權有何日後不能執行或甚難執行之虞之情形，並未提出任
  何可供法院即時調查之證據，故縱其願供擔保，亦難認足以補
  釋明之欠缺，與前開規定假扣押之法定要件自不相符。是相對
  人聲請對抗告人之財產為假扣押，於法不合，應予駁回。原裁
  定依相對人之聲請准對抗告人之財產為假扣押，自有未合。抗
  告意旨指摘原裁定不當，聲明廢棄，為有理由。爰將原裁定予
  以廢棄，並更為裁定如主文第二項所示。
四據上論結，本件抗告為有理由。依民事訴訟法第492條、第95
  條、第78條裁定如主文。
中    華    民    國    95    年    9     月    29    日
                    民事第九庭
                        審判長法  官 黃熙嫣
                              法  官 楊力進
                              法  官 李昆曄
正本係照原本作成。
不得再抗告。
中    華    民    國    95    年    10    月    2     日
                              書記官 鎖瑞嶺


司法院資訊處製作；財團法人民間司法改革基金會備份。
